臺灣臺南地方法院民事裁定
111年度司輔宣字第2號
聲  請  人  蔡旭評  

受
輔助宣告人  蔡孟真  




關  係   人  楊淑惠  


上聲請人聲請為受輔助宣告之人選任特別代理人事件，本院裁定
如下：
    主      文
選任關係人甲○○（女、民國00年0月00日生、身分證統一編號
：Z000000000號）為受輔助宣告之人丙○○（女、民國00年0月00
日生、身分證統一編號：Z000000000號）於辦理如附件所示被繼
承人乙○○遺產協議分割繼承登記之特別代理人。
聲請程序費用新臺幣壹仟元由受輔助宣告之人負擔。
    理      由
一、本件聲請意旨略以：聲請人丙○○係經本院108年度監宣字第6
    號裁定受輔助宣告之人並選定聲請人為受輔助宣告人之監護
    人，因聲請人及受輔助宣告人之父親乙○○即於民國(下同)11
    0年12月14日死亡、今為辦理遺產分割繼承登記，因聲請人
    及受輔助宣告之人同為被繼承人之繼承人，依法不得代理，
    爰聲請選任受輔助宣告人之母親甲○○為特別代理人，以利日
    後代為辦理被繼承人之遺產分割繼承登記等語。
二、按受監護宣告之人應置監護人；成年人之監護，除本節有規
    定者外，準用關於未成年人監護之規定，民法第1110條、第
    1113條分別定有明文。次按監護人於監護權限內，為受監護
    人之法定代理人；監護人之行為與受監護人之利益相反或依
    法不得代理時，法院得因監護人、受監護人、主管機關、社
    會福利機構或其他利害關係人之聲請或依職權，為受監護人
    選任特別代理人，民法第1098條亦有明定，而受輔助宣告人
    按民法第1113條之1第2項規定亦有準用。又民法第1098條第
    2項所定「依法不得代理」係採廣義解釋，包括民法第106條
    禁止自己代理或雙方代理之情形，以及其他一切因利益衝突
    ，法律上禁止代理之情形而言。
三、經查：受輔助宣告人前經本院以108年度監宣字第6號裁定宣
    告為受輔助宣告之人，因受輔助宣告人之父親即被繼承人乙
    ○○死亡，聲請人與受輔助宣告人同為被繼承人之繼承人等事
    實，業據聲請人提出戶籍謄本、繼承系統表、被繼承人之財
    產資料等在卷供參，且經本院調取上開卷宗核閱無訛，堪信
    聲請人主張為真實。而受輔助宣告人與聲請人既同為被繼承
    人之繼承人，於辦理遺產分割繼承相關事宜時，彼此利益相
    反，聲請人與監護人依法不得代理，揆諸前揭說明，聲請人
    聲請為受輔助宣告人選任特別代理人，於法自屬有據。本院
    審酌於本件關係人甲○○為受輔助宣告人之母親，與被繼承人
    已離婚，於受輔助宣告人辦理被繼承人之遺產分割繼承中，
    並非繼承人或具有其他利害關係，衡情其若擔任受輔助宣告
    人之特別代理人，自當不會任意為違反受輔助宣告人利益之
    決定，而為適當之人選；佐以聲請人所提出之被繼承人之公
    證遺囑及遺產分割協議書，對受輔助宣告人之生活照顧亦有
    相當考量，爰選定關係人為受輔助宣告人於辦理被繼承人遺
    產分割繼承事件之特別代理人，裁定如主文所示。
四、依家事事件法第164條第2項，裁定如主文
中　　華　　民　　國　　111 　年　　11　　月　　21　　日
                   家事法庭   司法事務官　陳妍文
以上正本係照原本作成。
如對本裁定抗告，須於裁定送達後10日內向本院提出抗告狀，並
應繳納抗告費新臺幣1,000元整。
中　　華　　民　　國　　111 　年　　11　　月　　22　　日
                                  書記官　劉雙宜